【裁判字號】    99,審交易,18
【裁判日期】    990129
【裁判案由】    公共危險
【裁判全文】
臺灣士林地方法院刑事判決            99年度審交易字第18號
公  訴  人  臺灣士林地方法院檢察署檢察官
被      告  甲○○
上列被告因公共危險案件，經檢察官提起公訴（98年度偵字第16
745 號），被告於本院準備程序中就被訴事實為有罪陳述，經本
院裁定改依簡式程序審理，並判決如下：
    主  文
甲○○服用酒類，不能安全駕駛動力交通工具而駕駛，累犯，處
有期徒刑捌月。
    事  實
一、甲○○前於民國89年間，因酒後駕車之公共危險案件，經本
    院以89年度交簡字第74號判決判處罰金銀元7 千元確定，於
    89年7 月1 日（起訴書誤載為7 月2 日，應予更正）易服勞
    役執行完畢；又於91年間2 次因酒後駕車之公共危險案件，
    分別經臺灣板橋地方法院以91年度重交簡字第10號判決判處
    拘役50日確定及本院以91年度士交簡字第647 號判決判處有
    期徒刑6 月確定，而分別於91年8 月31日、92年9 月10日執
    行完畢（以上均未構成累犯）；再於96年間因2 次酒後駕車
    之公共危險案件，經本院分別以97年度交易緝字第4 號判決
    判處有期徒刑6 月確定及以96年度交易字第674 號判決判處
    有期徒刑7 月確定，上開2 案嗣經定應執行有期徒刑1 年確
    定，於98年6 月5 日縮刑期滿執行完畢（構成累犯）；又因
    酒後駕車之公共危險案件，甫經本院以98年度審交易字第50
    3 號判決判處有期徒刑8 月（此部分尚未執行完畢）。詎其
    仍不知悛悔，復於98年11月27日晚間10時許，在臺北市○○
    區○○路186 巷附近朋友家中食用摻有米酒之麻油雞，俟翌
    日（即28日）零時許食畢後，明知已達不能安全駕駛動力交
    通工具之程度，仍騎駛車牌號碼DQZ ─959 號輕型機車欲返
    回其位於臺北市○○區○○路137 巷35號住處。嗣於98年11
    月28日凌晨0 時11分，行經臺北市○○區○○路與同德街口
    前，為警攔檢並實施酒精測試，測得其呼氣酒精濃度達每公
    升0.69毫克，而為警當場查獲。
二、案經臺北市政府警察局北投分局報告臺灣士林地方法院檢察
    署檢察官偵查起訴，並經本院改依簡式程序審理。
    理  由
一、上揭犯罪事實，業據被告甲○○於偵查中、本院準備程序及
    審理時迭承不諱（參見臺灣士林地方法院檢察署98年度偵字
    第16745 號偵卷第26頁至第27頁，本院卷第14頁、第20頁）
    ；被告於上開時、地因駕駛行為異常，經警攔檢並對其實施
    酒精濃度測試，當場測得其呼氣酒精濃度測試值達每公升0.
    69毫克等情，有刑法第一百八十五條之三案件測試觀察紀錄
    表及酒精濃度測試表（編號：021365號）等件在卷可稽（附
    於偵卷第13頁、第15頁），而該員警所使用之呼氣酒精測試
    器（編號：021365號），係經經濟部標準檢驗局檢定合格，
    檢定日期為98年7 月25日，有效期限1 年，此有該局98年7
    月27日編號MO0000000 號檢定合格證書影本乙紙附卷可查（
    附於同上偵卷第22頁），足認上開呼氣酒精測試器於本案查
    獲時（即98年11月28日）仍在有效期限內，該測試器準確性
    應無疑義，參以被告為警攔停時，員警對其實施生理協調平
    衡檢測，其中以手指觸碰鼻尖及朗誦數字等項目均不合格，
    有警製汽機車駕駛人酒後生理協調平衡檢測記錄表在卷可考
    （附於偵卷第12頁），且當呼氣酒精濃度達到每公升0.25毫
    克時，將造成輕度協調功能降低之輕度中毒症狀；達到每公
    升0.5 毫克時，將造成反應較慢，感覺減低，將影響駕駛之
    輕到中度中毒症狀，亦有行政院國軍退除役官兵輔導委員會
    臺北榮民總醫院88年8 月5 日（88）北總內字第26868 號函
    影本存卷可參（附於同上偵卷第28頁至第30頁），堪認被告
    於案發時確已達不能安全駕駛動力交通工具之情狀無訛。綜
    上事證參互析之，足認被告自白與事實相符，可以採信，本
    案事證至為明確，被告犯行堪予認定，應依法論科。
二、核被告甲○○所為，係犯刑法第185 條之3 之公共危險罪。
    又被告有如事實欄所載前案科刑及執行之情形，有臺灣高等
    法院被告前案紀錄表附卷可參，其於有期徒刑執行完畢後5
    年內，故意再犯本案有期徒刑以上之罪，為累犯，應依刑法
    第47條第1 項之規定加重其刑。爰審酌被告一再酒後駕車，
    迭經法院判處罪刑，仍未見悔改，顯見其守法意識甚為淡薄
    ，且飲酒後呼氣酒精濃度達每公升0.69毫克，猶駕車上路，
    對於其他用路人之生命、身體安全危害非輕，暨衡其犯後坦
    承犯行之態度、犯罪之動機、目的及其智識程度等一切情狀
    ，量處如主文所示之刑，以示懲儆。公訴人具體求處有期徒
    刑1 年，固非無見，惟本院斟酌前開事項，認公訴人所求刑
    度尚嫌過重，附此敘明。
三、至公訴人雖建請本院依刑法第89條第1 項規定，諭知被告刑
    前禁戒處分。然按因酗酒而犯罪，足認其已酗酒成癮並有再
    犯之虞者，於刑之執行前，令入相當處所，施以禁戒，刑法
    第89條第1 項固定有明文，惟該等保安處分係針對受處分人
    將來之危險性所為之處置，以達教化、治療之目的，為刑罰
    之補充制度；我國現行刑法採刑罰與保安處分雙軌制，係在
    維持行為責任之刑罰原則下，為協助行為人再社會化之功能
    ，以及改善行為人潛在之危險性格，期能達成根治犯罪原因
    、預防犯罪之特別目的；而保安處分中之酗酒者之禁戒處分
    ，旨在對酗酒成癮因而犯罪者，透過禁戒處分以戒除其酒癮
    ，以達預防再犯之目的，本案綜觀全卷，被告固有多次酒後
    駕車之公共危險之犯行，然多次酒後駕車而一再受罰者，所
    在多有，其等多因自認酒後猶仍清醒，為圖一時方便而心存
    僥倖駕車，或係因守法意識欠缺，對法律禁令漠不在乎所致
    ，尚與酗酒成癮有間，而除被告上開前科紀錄外，公訴人未
    能具體指出足資認定被告確已酗酒成癮並有再犯之虞之事證
    ，是被告固因法律觀念淡薄，屢屢再犯酒後駕車之公共危險
    案件，然使被告入監服刑8 月，已與被告罪行相當，並足以
    生儆懲之效，爰不另為令被告於刑之執行前入相當處所，施
    以禁戒處分之諭知，公訴人建請本院諭知禁戒處分部分，於
    法尚有未合，併此敘明。
據上論斷，應依刑事訴訟法第299 條第1 項前段、第273 條之1
第1 項，刑法第185 條之3 、第47條第1 項，刑法施行法第1 條
之1 ，判決如主文。
本案經檢察官張紜瑋到庭執行職務。
中    華    民    國    99    年    1     月    29    日
                  交通法庭法  官  吳祚丞
以上正本證明與原本無異。
如不服本判決應於收受判決後10日內向本院提出上訴書狀，並應
敘述具體理由；其未敘述上訴理由者，應於上訴期間屆滿後20日
內向本院補提理由書（均須按他造當事人之人數附繕本）「切勿
逕送上級法院」。
                          書記官  丁梅芬
中    華    民    國    99    年    1     月    29    日
附錄論罪科刑法條：
刑法第185條之3
服用毒品、麻醉藥品、酒類或其他相類之物，不能安全駕駛動力
交通工具而駕駛者，處 1 年以下有期徒刑、拘役或科或併科 15
萬元以下罰金。

司法院資訊處製作；財團法人民間司法改革基金會備份。
